臺灣臺南地方法院刑事判決　　　　　　　100年度易字第831號
公　訴　人　臺灣臺南地方法院檢察署檢察官
被　　　告　李進煌　48歲民.
上列被告因竊盜等案件，經檢察官提起公訴（100年度偵字第710
7號、8524號），被告就被訴事實為有罪之陳述，經由受命法官
獨任行簡式審判程序，判決如下：
    主  文
李進煌犯竊盜罪，處有期徒刑伍月，如易科罰金，以新臺幣壹仟
元折算壹日；又犯毀損他人物品罪，處有期徒刑月，如易科罰
金，以新臺幣壹仟元折算壹日。應執行有期徒刑柒月，如易科罰
金，以新臺幣壹仟元折算壹日。
    事  實
一、李進煌於民國（下同）100年4月7日12時30分許，見黃添珍
    所有坐落於臺南市○○區○○段442地號之果園無人看管且
    大門並未關閉，竟基於為自己不法所有之意圖，未經黃添珍
    同意即入內，徒手竊取置放於果園內之臺灣彩券烤漆鐵片1
    個（起訴書誤繕為1捆）、C型鋼架2支及廣告招牌支架1座等
    物，得手後再攜往不知情之吳榮華（經檢察官調查後，另為
    不起訴處分）所開設之資源回收場變賣，得款約新臺幣（下
    同）690元後予以花用殆盡。嗣經黃添珍於發覺遭竊後，調
    閱自行裝設之監視錄影器畫面，報警後始循線查悉上情。並
    於吳榮華之資源回收場內扣得臺灣彩券烤漆鐵片1個（起訴
    書誤繕為1捆）、C型鋼架2支及廣告招牌支架1座等物。
二、詎李進煌因不甘上開犯行遭黃添珍揭發，竟又基於毀損他人
    財物之犯意，於100年5月3日14時40分許，再度前往黃添珍
    之上開果園門口，徒手將黃添珍裝設之監視器鏡頭2支拔除
    ，並擲往遠處之草叢，使之不堪使用，致黃添珍受有3,000
    元之財物損失。嗣經黃添珍調閱監視器畫面，報警後始循線
    查悉上情。
三、案經黃添珍訴由臺南市政府警察局玉井分局報告臺灣臺南地
    方法院檢察署檢察官偵查起訴。
    理  由
一、本件被告所犯為死刑、無期徒刑、最輕本刑為三年以上有期
    徒刑以外之罪，亦非屬高等法院管轄之第一審案件，其於準
    備程式進行中，先就被訴事實為有罪之陳述，經法官告知簡
    式審判程式之旨，並聽取公訴檢察官之意見後，依刑事訴訟
    法第273條之1第1項、第273條之2等規定，裁定由受命法官
    獨任進行簡式審判程式，且不受同法第159條第1項、第161
    條之2、第161條之3、第163條之1及第164條至第170條所規
    定證據能力認定及調查方式之限制，核先敘明。
二、上揭犯罪事實，業據被告李進煌於警詢、偵查及本院審理時
    均供認不諱﹝詳臺南市政府警察局玉井分局南市警井偵字第
    1000004282號卷（下稱警卷一）第2至4頁、臺南市政府警察
    局玉井分局南市警井偵字第1000005499號卷（下稱警卷二）
    第2、3、6頁，臺灣臺南地方法院檢察署100年度偵字第7107
    號卷（下稱偵卷一）第19頁，本院卷第16頁﹞，核與證人吳
    榮華於警詢、偵訊中（詳警卷一第6至8頁，偵卷第19頁）；
    證人即被害人即告訴人黃添珍於警詢、偵查及本院審理時（
    詳警卷一第10至12頁、警卷二第8、9頁，偵卷一第18頁，本
    院卷第16頁反面、17頁）指述情節大致相符，並有臺南市政
    府警察局玉井分局扣押書及責付保管證明各1紙、刑案現場
    測繪圖、現場照片共24張附卷可稽（詳警卷一第17、18、20
    至27頁、警卷二第12至18頁），足見被告自白與事實相符，
    其所為上開竊盜、毀損等犯行，事證明確，洵堪認定。
三、論罪科刑：
  (一)按刑法第321條第1項第1款所謂建築物，係指住宅以外上有
    屋面周有門壁，足蔽風雨，供人出入，且定著於土地之工作
    物而言（最高法院50年台上字第532號判例意旨參照）。查
    本件證人即被害人黃添珍指稱其所有果園內之工寮會有人在
    那邊休息（詳本院卷第16頁反面），是依上開最高法院判例
    意旨，該等工寮固屬通常為人所居住之建築物；惟本院於審
    理中訊問證人即被害人黃添珍，伊稱：伊有看過監視器，被
    告沒有進入工寮（詳本院卷第17頁），顯然被告並未進入工
    寮內行竊，故被告關於犯罪事實一所為，係犯刑法第320 條
    第1項之普通竊盜罪，起訴意旨認係第321條第1項第1款之侵
    入住宅竊盜罪，容有未洽，然二者基本事實同一，爰依法變
    更起訴法條。
  (二)又被告李進煌關於犯罪事實二所為，係犯刑法第354條之毀
    損他人物品罪。
  (三)被告所犯上開二罪，犯意各別，罪名互殊，應予分論併罰。
  (四)爰審酌被告正值壯年，四肢健全，不思以正途謀取財物，竟
    恣意竊取他人財物，不僅侵害他人之財產安全，更破壞社會
    安寧秩序，且於竊取他人財物之後，非但未積極與被害人和
    解，反倒基於報復心態，重返上開地點毀損被害人之監視器
    具，於本院審理時，更當庭表示告訴人係釣魚方式誘人犯罪
    ，被告前身為一執法人員，知法犯法，所為實不可取，惟念
    被告犯後均坦承犯行，態度良好、及其智識狀況、生活狀況
    等一切情狀，分別量處如主文所示之刑，並定其應執行之刑
    及如易科罰金之折算標準，以資懲儆。
四、據上論斷，依刑事訴訟法第300條、第273條之1第1項、第
    310條之2、第299條第1項前段，刑法第320條第1項、第354
    條、第51條第5款、第41條第1項，刑法施行法第1條之1之規
    定，判決如主文。
本案經檢察官孫昱琦到庭執行職務。
中    華    民    國    100    年    8    月    19    日
                    刑事第一庭    法  官  洪士傑
以上正本證明與原本無異。
如不服本判決，應於本判決送達後10日內，向本院提出上訴書狀
，並應敘述具體理由。如未敘述上訴理由者，應於上訴期間屆滿
後20日內向本院補提理由書狀（均須按他造當事人之人數附繕本
）「切勿逕送上級法院」。
                                  書記官  黃鋕偉
中    華    民    國    100    年    8    月    19    日
附錄法條
中華民國刑法第320條（普通竊盜罪、竊佔罪)
意圖為自己或第三人不法之所有，而竊取他人之動產者，為竊盜
罪，處5年以下有期徒刑、拘役或5百元以下罰金。
意圖為自己或第三人不法之利益，而竊佔他人之不動產者，依前
項之規定處斷。
前二項之未遂犯罰之。
中華民國刑法第354條（毀損器物罪）
毀棄、損壞前二條以外之他人之物或致令不堪用，足以生損害於
公眾或他人者，處2年以下有期徒刑、拘役或5百元以下罰金。